

#### PERFIL PROFESIONAL

Si lo que buscas es una persona apasionada por diseñar contenido creativo y centrado en el usuario, has llegado al perfil indicado. Mis puntos fuertes son: el research, hacer copys claros, conocer buenos lugares para comer y soy experta en cultura pop.

## **COMUNÍCATE CONMIGO:**

Correo electrónico: andyvalebal@gmail.com

Celular: (55) 8221 2283 Linked In: <u>andrea-valeriano</u> Portafolio: <u>AndreaValerianoPorta</u>

#### **HABILIDADES**

- Trabajo en equipo
- Autoaprendizaje
- Empatía
- Desarrollo de propuestas creativas
- Adaptabilidad
- Comunicación eficaz
- · Inglés intermedio

#### **HERRAMIENTAS**

- Investigación con usuarios
- · Design thinking
- Metodología agile
- Adobe XD
- HTML/CSS
- Zeplin
- Miro

# ANDREA VALERIANO

**UX WRITER** 

### **EXPERIENCIA LABORAL**

#### **UX** Writer

Broxel | 2019 - presente

Creación de landing pages con el equipo de UI pensando primero en el contenido; facilitación de talleres de naming y brainstorming; pruebas de contenido con usuarios; corrección de estilo en preguntas frecuentes y legales; guiones para Contact Center; escribir diálogos para el audiomático; creación de journeys y planeación de campañas de mensajería.

## Content Manager

BBVA | 2019

Creación de protocolos, mails, mensajes de error y guiones de atención con la metodología design thinking; prueba con usuarios; sesiones de ideación con el equipo; corrección de estilo en documentos legales para hacerlos más transparentes, claros y responsables de cara al cliente; charla de UXW con el área de UX de BBVA.

# Encargada de contenido

Mobiera | 2016 - 2018

Redacté contenido de cultura popular para juegos mobile; hice mensajes SAT y SMS para campañas internacionales mobile; realicé estudios de mercado y pruebas con usuarios.

# **EDUCACIÓN**

## **UX** Designer

Laboratoria coding A.C. | 2018

• Bootcampo especializado en UX

#### Licenciatura en Comunicación Social

Universidad Autónoma Metropolitana | 2010-2014

